臺灣臺東地方法院刑事判決
109年度交訴字第14號
公  訴  人  臺灣臺東地方檢察署檢察官
被      告  張仙影


上列被告因過失致死案件，經檢察官提起公訴（109年度偵字第2
313號），本院於準備程序進行中，因被告就被訴事實為有罪之
陳述，經告知簡式審判程序意旨，並聽取公訴人及被告之意見後
，裁定改依簡式審判程序審理，判決如下：
    主  文
甲○○犯過失致人於死罪，處有期徒刑伍月，如易科罰金，以新
臺幣壹仟元折算壹日。
    事實及理由
一、適用簡式審判程序之有罪判決書之製作，準用第454 條（按
    ：即簡易判決處刑書之記載）之規定，刑事訴訟法第310 條
    之2 定有明文。本案犯罪事實及證據，除更正並補充如下外
    ，其餘均引用如附件檢察官起訴書之記載：
　㈠犯罪事實欄一第8行記載「鄭彩玉騎乘車牌號碼000-000號普
    通輕型機車」更正記載為「鄭彩玉騎乘車牌號碼000-000號
    普通重型機車」。
　㈡證據部分增列補充「被告於本院準備程序及審理期日之自白
    」。
二、論罪科刑：
  ㈠按汽車行駛至交岔路口，應遵守燈光號誌，道路交通安全規
    則第102條第1項第1款定有明文；再按特種閃光號誌各燈號
    顯示之意義如下：一、閃光黃燈表示「警告」，車輛應減速
    接近，注意安全，小心通過，此於道路交通標誌標線號誌設
    置規則第211條第1項第1款亦定有明文。經查本案被告領有
    合格之駕駛執照，有證號查詢汽車駕駛人資料（見臺灣臺東
    地方檢察署109年度相字第155號卷【下稱相字卷】第75頁）
    在卷可佐，對於上開行車規則應知之甚詳，並予以注意，且
    依前揭道路交通事故調查報告表㈠、㈡及現場照片所示，案發
    當時天候晴、日間自然光線、柏油路面乾燥無缺陷、無障礙
    物視距良好，並無不能注意之情事，然被告駕駛車牌號碼00
    0-0000號自用小貨車時，竟疏未注意，行經閃光黃燈號誌交
    岔路口時，未減速接近，仍超速行駛，適被害人鄭彩玉騎乘
    車牌號碼000-000號普通重型機車沿南王橋由南往北方向行
    駛，行經閃光紅燈號誌交岔路口時，支線道車未暫停讓幹線
    道車先行，因避煞不及而發生撞擊，致被害人人車倒地，造
    成被害人死亡結果，被告有過失，堪予認定。被告因過失而
    肇事，並因而導致被害人死亡，其過失行為與被害人死亡之
    結果間，具有相當因果關係，甚為明確。又本案經檢察官送
    交通部公路總局臺北區監理所鑑定結果，亦認被害人駕駛普
    通重型機車行經閃光紅燈號誌交岔路口時，支線道車未暫停
    讓幹線道車先行，為肇事主因；被告駕駛自用小貨車行經閃
    光黃燈號誌交岔路口時，未減速接近（自承超速行駛），未
    注意安全，小心通過，為肇事次因，此有交通部公路總局臺
    北區監理所109年7月27日北監花東鑑字第1090187686號函附
    之鑑定意見書（見相字卷第147至150頁）在卷可稽，益證本
    院上開認定無訛。至於被告於本院審理時，雖陳稱：被害人
    係自伊右側行駛而來，亦即行車方向是由北往南行駛云云(
    見本院109年度交訴字第14號卷【下稱本院卷】第140頁)，
    然查被告於警詢時即事故發生當日，即供稱伊看到對方從伊
    左方駛來，第一次撞擊位置係伊右前車頭，肇事後車輛沒有
    移動等語（見相字卷第21頁），且依被害人騎乘之車牌號碼
    000-000號普通重型機車於車禍發生後之受損情形以觀，該
    機車之右後側車體嚴重受損，且後輪右側及車牌均有右上左
    下的刮擦痕等情，有刑案現場照片（見相字卷第46至50頁）
    在卷可稽，足佐被告車輛之右車頭係撞擊被害人機車之右側
    ，而被告之行向係由東往西方向行駛，堪認被害人之行車方
    向應係自由南往北方向行駛，故被告前開辯詞，難認屬實。
    從而，本案事證明確，被告上揭犯行洵堪認定，應予依法論
    科。
  ㈡是核被告所為，係犯刑法第276 條之過失致人於死罪。被告
    於肇事後，在未有偵查犯罪職權之機關或公務員發覺其為犯
    罪人前，留在現場等候並向到場處理員警坦承為肇事人，願
    接受裁判，有前揭道路交通事故肇事人自首情形紀錄表在卷
    可佐（見相字卷第67頁），核與自首規定相符，爰依刑法第
    62條前段規定，減輕其刑。
  ㈢爰以行為人之責任為基礎，審酌被告本應注意行經行車管制
    號誌路口，應依號誌指示行駛，汽車行駛至交岔路口，其行
    進、轉彎應遵守燈光號誌，竟輕忽違背，未減速接近而貿然
    通過上開路口，遵守法治觀念當有未足，亦於謹慎駕駛之心
    態有所缺乏，所為確屬不該；又本案事故發生造成被害人死
    亡結果，致被害人家屬身心受創，犯罪所生損害為被害人生
    命之喪失，無可回復，情節非輕，且未與被害人家屬達成和
    解；惟考量被告坦承全部犯行，犯後態度非劣；兼衡被告自
    陳智識程度為高職畢業，市場擺攤為業，月收入新臺幣1至3
    萬元，疫情期間收入不佳，需扶養太太、二名成年子女及一
    名未成年子女之家庭經濟狀況（見本院卷第144頁），及本
    件被告之過失程度，暨檢察官、被告及告訴人對科刑範圍之
    意見（見本院卷第143至144頁）等一切情狀，量處如主文所
    示之刑，並諭知易科罰金之折算標準，以示懲儆。
據上論斷，應依刑事訴訟法第273條之1第1項、第284條之1、第
299條第1項前段、第310條之2、第454條第2項，刑法第276條、
第62條前段、第41條第1項前段，刑法施行法第1條之1第1項，判
決如主文。
本案經檢察官謝長夏、羅佾德提起公訴，檢察官於盼盼到庭執行
職務。
中　　華　　民　　國　　110 　年　　9 　　月　　16　　日
                  刑事第二庭  法  官  徐晶純
以上正本證明與原本無異。
如不服本判決應於收受送達後20日內向本院提出上訴書狀，並應
敘述具體理由；其未敘述上訴理由者，應於上訴期間屆滿後20日
內向本院補提理由書（均須按他造當事人之人數附繕本）。「切
勿逕送上級法院」。告訴人或被害人對於本判決如有不服，請書
具不服之理由狀，請求檢察官上訴者，其上訴期間之計算係以檢
察官收受判決正本之日期為準。　　　　　　　　　
                              書記官  尹  瑋
中　　華　　民　　國　　110 　年　　9 　　月　　16　　日

附錄本案論罪科刑法條：
中華民國刑法第276條
因過失致人於死者，處五年以下有期徒刑、拘役或五十萬元以下
罰金。

附  件